【裁判字號】    98,上訴,2427
【裁判日期】    981223
【裁判案由】    強盜
【裁判全文】
臺灣高等法院刑事判決                98年度上訴字第2427號
上  訴  人
即  被  告  甲○○
                    現羈押在臺灣臺北看守所
選任辯護人  王淑琍  律師
上列上訴人因強盜案件，不服臺灣板橋地方法院97年度重訴緝字
第11號，中華民國98年4月30日第一審判決（起訴案號：臺灣臺
北地方法院檢察署77年度偵字第17463號，臺灣臺北地方法院受
理後，以78年度重訴字第21號判決管轄錯誤而移送），提起上訴
，本院判決如下：
    主  文
原判決關於加重強盜部分撤銷。
甲○○犯連續結夥三人以上攜帶兇器強盜罪，處有期徒刑柒年陸
月。
    事  實
一、甲○○與己○○（業於民國94年9 月28日遷出國外，且其涉
    犯強盜等案件，業經臺灣臺中地方法院〈下稱臺中地院〉以
    81年度重訴緝字第611 號刑事判決處有期徒刑8 年確定）、
    丁○○（其涉犯強盜等案件，業經臺灣臺北地方法院〈下稱
    臺北地院〉以77年度訴字第2000號刑事判決處有期徒刑8 年
    確定）、陳裕豐（嗣於90年11月5 日死亡，且其涉犯強盜等
    案件，經臺北地院以77年度訴字第1430號刑事判決處有期徒
    刑8 年確定）、戊○○（其涉犯強盜等案件，業經臺北地院
    以77年度訴緝字第442號刑事判決處有期徒刑8年確定），共
    同基於意圖為自己不法所有之概括犯意連絡，連續於附表編
    號2、3所示之時間及地點，渠等分別持己○○所有客觀上對
    人之生命、身體及安全構成威脅而足供兇器使用之開山刀、
    不詳槍械（均未經扣案，公訴人指違反槍砲彈藥刀械管制條
    例犯行部分，業經原審判決無罪確定），以附表編號2、3所
    示之強暴方式，至使附表編號2、3所示之被害人乙○○等人
    不能抗拒，而取得或使被害人乙○○等人交付附表編號2、3
    所示之財物，得手後隨即逃逸，且由己○○分配渠等所得財
    物。
二、案經臺北市政府警察局移送臺灣臺北地方法院檢察署檢察官
    偵查起訴後，經臺灣臺北地方法院判決管轄錯誤而移送原審
    審理。
    理  由
壹、證據能力部分：
  一、按刑事訴訟法第159條第1項規定：「被告以外之人於審判
      外之言詞或書面陳述，除法律有規定者外，不得作為證據
      」；其立法本旨係以證人於審判外之言詞或書面陳述，屬
      於傳聞證據，此項證據，當事人無從直接對於原供述者加
      以詰問，以擔保其真實性，法院亦無從直接接觸證人而審
      酌其證言之憑信性，違背直接審理及言詞審理之原則，除
      具有必要性及信用性情況之除外者外，原則上不認其有容
      許性，自不具證據能力；至所謂具有必要性及信用性情況
      者，例如刑事訴訟法第159條之1、之2、之3、之4、之5情
      形，仍例外認其有證據能力，然此乃係指法院未於審判期
      日傳喚相關證人到庭，案件僅能依靠該等證人於審判外之
      陳述以為判斷之情形，始需就該等審判外供述證據嚴格依
      照刑事訴訟法第159條之1至之5所定要件一一檢視各該證
      人之供述，作為證據之資格。倘法院已經依據當事人聲請
      傳喚證人到庭接受檢辯雙方之交互詰問，則法院既已透過
      直接、言詞審理方式檢驗過該證人之前之證詞，當事人之
      反對詰問權亦已受到保障得以完全行使之情況下，該等審
      判外證據除有其他法定事由（例如：非基於國家公權力正
      當行使所取得或私人非法取得等，而有害公共利益，即以
      一般證據排除法則為判斷），應認該審判外供述已得透過
      審判程式之詰問檢驗，而取得作為證據之資格，亦即其審
      判外供述與審判中供述相符部分，顯然已經構成具備可信
      之特別情狀，當然有證據資格（可據以強化該證人供述之
      可信度），其不符部分，作為檢視審判中所為供述可信與
      否之彈劾證據，當無不許之理。甚者，其不符部分倘係於
      司法警察、檢察事務官調查中之供述，作為認定被告犯罪
      與否或不構成犯罪與否之證據，亦僅需依照刑事訴訟法第
      159條之2規定，斟酌其審判外供述作成外部環境、製作過
      程、內容、功能等情況認為之前供述較為可信，即可取得
      證據之資格，而作為認定事實之證據資格（最高法院94年
      度台上字第2507號、95年度台上字第2515號判決同此見解
      ）。再按刑事訴訟法第159條第1項規定：「被告以外之人
      於審判外之言詞或書面陳述，除法律有規定者外，不得作
      為證據」，被告以外之人於檢察事務官、司法警察官或司
      法警察調查中所為之陳述，基於實體發現真實之訴訟目的
      ，依同法第159條之2規定，如與審判中之陳述不符時，經
      比較結果，其先前之陳述，相對「具有較可信之特別情況
      」，且為證明犯罪事實存否所「必要」者，係指陳述是否
      出於供述者之真意、有無違法取供情事之信用性而言，故
      應就調查筆錄製作之原因、過程及其功能等加以觀察其信
      用性，據以判斷該傳聞證據是否有特別可信之情況而例外
      具有證據能力（最高法院94年度台上字第629號判決亦同
      此意旨）。經查，本件證人即同案共同正犯戊○○、丁○○及被害人乙○○、壬○○、辛○○經原審及本院於審判
      期日傳喚到庭與被告行交互詰問程序，直接言詞審理檢視
      其證詞，已予被告程序權利之保障。故證人戊○○、丁○○、乙○○、壬○○、辛○○於警詢之供述，對於被告當
      然已取得作為證據之資格。其中相符部分，自有證據能力
      ，而得為補強其審理中之證詞；另不符部分，本院斟酌證
      人戊○○於前開警詢筆錄製作之過程，查無何違法或不當
      取得之情形，是其警詢證述內容之形成，顯係出於自由意
      志而為證述。揆諸前揭說明，證人戊○○於警詢中之證言
      ，就警詢筆錄製作之過程加以觀察具特別信用性，且為比
      對卷內證人己○○、丁○○及被害人乙○○之證詞內容及
      證明犯罪事實存否所「必要」，依上揭規定，應認戊○○
      警詢與審理中證言不符部分亦具有證據能力。至於證人壬○○、辛○○於警詢筆錄，固經證人壬○○、辛○○否認
      其內容，然證人壬○○、辛○○之警詢筆錄，本院並未採
      為認定被告犯罪之積極證據，而其等否認警詢過程指認被
      告甲○○之程序，既為證人壬○○及辛○○供述因時間經
      過20年，已忘記之情，唯其等亦不否認被告甲○○口卡上
      之簽名及指印係其等親自所為，是此指認被告甲○○口卡
      之程序難認有何違背法令之程序，自具有證據能力。又本
      判決有罪部分所引上開證人證詞，並未引用其偵查中之證
      詞，應併予說明。
  二、次按，被告以外之人於審判中有滯留國外或所在不明而無
      法傳喚或傳喚不到之情形者，其於檢察事務官、司法警察
      官或司法警察調查中所為之陳述，經證明具有可信之特別
      情況，且為證明犯罪事實之存否所必要者，得為證據，刑
      事訴訟法第159條之3第3款規定明確。查陳裕豐於77年7月
      19日在台北市政府警察局刑警大隊(見北檢77偵10400卷第
      2-3頁)及庚○○於77年10月27日在鐵路警察局羅東所(見
      北檢77偵14763卷第14-15頁)所製作之筆錄，固屬被告以
      外之人於審判外之言詞陳述紀錄，唯證人陳裕豐業於90年
      11 月5日死亡，證人庚○○業經本院傳、拘不到，有陳裕
      豐個人資料查詢結果(見原審重訴緝11卷第120頁)、送達
      回證、拘票、拘提報告書(本院卷第129、130、155-157頁
      )附卷可稽，又陳裕豐及庚○○於接受警詢調查，查無跡
      證顯示警察當時有何違法取供情事，堪認其於警詢時並未
      遭受任何外力壓迫，所述應係出於其自由意志無疑，且陳
      裕豐及庚○○所述內容，與其他同案共同正犯及被害人等
      所述客觀證據亦相符合(詳後述認定事實之理由)，是依當
      時之客觀外在環境及條件，足以證明陳裕豐及庚○○之陳
      述內容具有可信之特別情況，且其陳述復為證明被告有無
      強盜犯行所必要者，依上揭規定，符合傳聞證據之例外，
      應有證據能力。
  三、末按被告以外之人於審判外之陳述，雖不符前4條之規定
      ，而經當事人於審判程序同意作為證據，法院審酌該言詞
      陳述或書面陳述作成時之情況，認為適當者，亦得為證據
      ；當事人、代理人或辯護人於法院調查證據時，知有第15
      9條第1項不得為證據之情形，而未於言詞辯論終結前聲明
      異議者，視為有前項之同意；刑事訴訟法第159條之5定有
      明文。此乃第159條第1項所容許，得作為證據之例外規定
      之一。經查，檢察官、被告及辯護人，除上所述外，就本
      判決下引之證據，於言詞辯論終結前，均未就證據能力聲
      明異議，是依上開說明，自均有證據能力。
貳、實體方面：
  一、訊據上訴人即被告甲○○固坦承伊於77年7月8日與己○○
      等人至宜蘭縣羅東鎮（即附表編號3所載地點）之事實，
      惟矢口否認有何強盜之犯行，並辯稱：伊僅陪同己○○等
      人至羅東討債，但伊並未隨同進入屋內，甚或分到錢；況
      且伊並未與己○○等人至宜蘭縣五結鄉（即附表編號2所
      載地點）云云。辯護人為其辯護稱：本案僅有同案共犯丁○○等人之供訴，並不足為不利於被告之認定，且本案發
      生時，被告已近30歲，而事件發生係突然及短暫，被害人
      得指認被告15、6歲之口卡，顯難就被告之口卡為正確指
      認，其指認顯係經誘導而為等語。經查：
    (一)、附表編號2至3所示之時間、地點，同案共犯己○○、丁○○、陳裕豐、戊○○分別持開山刀共同強盜附表編號
        2至3所示之被害人乙○○等人財物，並砍傷被害人乙○○之事實，業據同案共犯己○○、戊○○等人迭於警詢
        、偵訊及法院訊問時供述明確，核與被害人乙○○於警
        詢及法院審理時具結證述、證人即永大當舖負責人陳志
        有於警詢時證述、證人即日盛當舖負責人林義輝於警詢
        時證述之情節大致相符，並有被害人乙○○強盜案損失
        財物報告表1份（北檢77偵17463卷第21頁）、被害人庚○○強盜案損失財物報告表1份（北檢77 偵17463卷第
        22頁）、臺北市政府警察局刑事警察大隊實施檢查紀錄
        暨當舖清冊、當票各1份（被害人庚○○所有之男用勞
        力士手錶1只，北檢77偵17463卷第24至25 頁、原審重
        訴緝11卷(三)第41至43頁）、日盛當舖之當舖清冊節錄、
        臺北市政府警察局刑事警察大隊實施檢查紀錄、北檢77
        紅保管字第3551號扣押物品保管清單各1份（被害人辛○○所有之女用勞力士手錶1只，原審重訴緝11卷(三)第
        44、45、70頁）、北檢95年2月16日北檢大磨字第754號
        扣押（沒收）物品處分命令1紙（原審重訴緝11卷(三)第
        111頁）在卷可稽；且(1)同案被告己○○為附表編號2、
        3所示強盜犯行及其他3件強盜犯行部分，業經臺中地院
        以81年度重訴緝字第611號刑事判決處有期徒刑8年確定
        ；(2)同案共犯丁○○為附表編號2至3所示強盜犯行，經
        臺北地院以77年度訴字第2000號刑事判決處有期徒刑8
        年，經上訴後撤回上訴而確定；(3)同案共犯戊○○另涉
        犯強盜案件，經臺北地院以77年度訴字第442號刑事判
        決處有期徒刑8年確定；(4)同案共犯陳裕豐另涉犯強盜
        案件，經臺北地院以77年度訴字第1430號刑事判決處有
        期徒刑8年確定，此有同案共犯己○○、陳裕豐、戊○○、丁○○等人之臺灣高等法院被告前案紀錄表、臺中
        地院81年度重訴緝字第611號刑事判決書（己○○）、
        臺北地院77年度訴字第2000號刑事判決書（丁○○）、
        77年度訴字第442號刑事判決書（戊○○）、77年度訴
        字第1430號刑事判決書（陳裕豐）、77年度訴字第1070
        號刑事判決書各1份（見原審重訴緝11卷(一)第34至50、
        98至109頁、(二)第107至112、125至131頁、(三)第75至81
        、125至131、134至14 1頁）附卷足證。是以，上開事
        實，洵堪認定屬實。
    (二)、附表編號2事實部分
      1、被告有參與附表編號2事實之犯行，業據證人即同案共
         同正犯戊○○於77年11月18日警詢時供稱：搶劫宜蘭
         五結一處天九牌賭場，由己○○指揮伊、甲○○、丁○○，搶得3、40萬元及都彭打火機等語（見北檢77偵
         17463卷第5頁反面至6頁），與證人即同案被告己○○
         於臺中地院多次證述：宜蘭縣五結鄉○○路搶劫，阿
         勇提供地址，丁○○、陳裕豐、戊○○，都拿開山刀
         ...，甲○○拿上次同支散彈槍...該槍以2支鐵管改造
         ，是伊的...丁○○持刀砍傷乙○○..搶到打火機2個
         ，甲○○及伊各拿1個，所得財物5人平分等語一致（
         見原審重訴緝11卷(二)第84、89、100、154-155頁)，亦
         與同案共同正犯丁○○於77年11月18日警詢時證稱：
         搶劫宜蘭五結賭場之地點阿勇提供，有己○○、甲○○、戊○○、陳裕豐等語（北檢77偵17463卷第7頁反
         面），及78年3月3日在本院供述：在搶劫時槍都是甲○○拿，...甲○○3次均有參與等語（見原審重訴緝
         11卷(三)第105、108頁）均相符。次查，證人即被害人
         乙○○於77年11月8日警詢時亦證述：宜蘭五結及羅東
         搶案均係同一夥人；陳裕豐（指認口卡照片）下車，
         己○○、甲○○、丁○○、戊○○（指認上開人等之
         口卡照片）分持菜刀、開山刀、斧頭進入屋內，己○○以刀壓制伊，搜伊褲袋內的現金及彭都打火機，伊
         反抗，丁○○持刀砍伊背後一刀；五結搶案與羅東搶
         案的歹徒是同一夥人；甲○○持槍，但沒開槍等語（
         北檢77偵17463卷第18至19頁），復於原審98年2月9日
         審理時具結證稱：伊於警詢時指認丁○○、己○○、
         甲○○、戊○○等人口卡是正確的；羅東、五結搶劫
         的是同一批人；這次伊有被砍傷，是最矮之人砍伊，
         伊指認丁○○之口卡；歹徒有2個矮矮的，甲○○是其
         中1個；伊於警詢所言都是依照當時經歷記憶回答；伊
         並不認識被告或有任何糾紛等語（見原審重訴緝11卷
         (一)第206、208、209頁）。則以同案共犯戊○○、己○○、丁○○所證被告有參與附表編號2之犯罪事實，與
         被害人乙○○所證均屬一致，參諸同案被告己○○所
         證被告有持槍一節，亦與被害人乙○○所證相吻合，
         足見上開證人即同案共同正犯戊○○、丁○○、己○○所證與事實相符，又衡諸上開同案共犯就渠等所涉
         犯行業已坦承供述明確，應無虛詞構陷被告之理，故
         渠等前開供述，堪以採信。
      2、同案共犯戊○○雖於原審98年3月24日審理時證述：伊
         不記得甲○○有無參與五結案，這次甲○○好像沒去
         ，伊不確定，五結部分有伊、己○○、丁○○、陳裕
         豐、黃錫財，共7、8個人，有2台車；伊為了推卸責任
         ，承認參與，但把比較暴力情節推給未到案的人；伊
         之案件審理期間，因為己○○、甲○○尚未到案，即
         把責任都推給己○○，伊在押時，丁○○、陳裕豐告
         訴我他們警詢筆錄內容，他們也是把比較暴力部分推
         給未到案的人；（問：既然是推卸暴力情節，為何要
         指名道姓甲○○參與情節？）因為丁○○、陳裕豐把
         責任都推給己○○、伊、甲○○；伊係根據陳裕豐、
         丁○○供述而為警詢時之陳述，且把他們推給伊部分
         再推給己○○、甲○○，武器都放在個包包內，搶完
         又放回包包云云（見原審重訴緝11卷(一)第258、259、2
         60、261頁）。惟查，證人戊○○上開所證被告甲○○
         未參與附表編號2犯行證詞，與其在警詢所證均不相符
         ，且證人戊○○於警詢及本院78年上訴字第212號案中
         時所言（見北檢77偵17463卷第5至6頁反面、第108至
         110頁、本院97重訴緝11卷(三)第155頁），除未供述被
         告有暴力舉止外，於警詢時尚供稱：有人拿散彈槍，
         但伊不知道是誰等語（見北檢77偵17463卷第19頁反面
         )，繼於審理中否認本件犯行有帶槍云云（見原審重訴
         緝11卷(二)第155頁），亦即其未明指被告甲○○持有槍
         械，是證人戊○○於警詢及另他案所言，並無推諉危
         害較重之行為予被告甲○○之情狀，況證人戊○○於
         警詢及偵查中所證，有上開積極證據為憑，佐以證人
         戊○○於原審所為證詞，距本件事實發生時間已逾20
         年，其就被告甲○○有無參與之證詞，亦證以「不確
         定」等語，是證人戊○○於原審所證上情，自難採為
         有利於被告之認定。至於同案共犯丁○○，雖於本院
         78年上訴字212號案件78年2月16日受訊問時曾供稱：
         去搶的有5個，伊及己○○、戊○○、陳裕豐及許東富
         (指附表編號2犯行)云云(見原審重訴緝11卷(三)第98頁)
         ，然丁○○於該案78年3月3日庭訊時，即已改稱：第2
         次(指附表編號2之事實)去搶的有甲○○、伊、戊○○
         、阿猴及己○○等語(見原審重訴緝11卷(三)第106頁)，
         而丁○○於78年3月3日之證詞，復有前所述證據可憑
         ，足認丁○○於78年2月16日所證被告甲○○未參與該
         次犯行，不僅與其後之供述互相齟齬，且與事實不符
         ，當非可採。
      3、從而，被告甲○○有參與附表編號2之犯行，已屬明確
         無訛，所辯未與共同正犯己○○等人到宜蘭五結鄉，
         亦未參與犯行，顯係卸責之詞，無足採信。
    (三)、附表編號3事實部分
      1、被告有參與附表編號3之犯行，業據證人即被害人庚○○於警詢當場指認被告甲○○之口卡，並證述：動手
         搶伊手錶者不是丁○○，而是甲○○，他們持開山刀
         及散彈槍要脅伊等集中並交出財物，伊正準備將手錶
         交給朋友時，甲○○發現即將伊手錶搶手等語（見北
         檢77偵17463卷第14頁背面)，又證人即同案共犯戊○○於77年11月18日警詢亦證述：阿勇提供羅東鎮○○
         路一處天九牌賭場，由己○○、甲○○、陳裕豐、丁○○、阿猴與伊去等語（見北檢77偵17463卷第6頁）
         ，再於本院78年3月24日訊問時（即前開丁○○強盜等
         案件）證述：宜蘭羅東搶案參與的人有丁○○、伊、
         甲○○及己○○、阿猴等語（見原審重訴緝11卷(三)第
         155頁），核與證人即同案被告己○○於臺中地院先後
         供述：宜蘭羅東搶案有伊、丁○○、陳裕豐、戊○○4
         人持開山刀，甲○○拿散彈槍，5個人全部都有進去等
         語相符（見原審重訴緝11卷(二)第83、84、101-102、15
         5頁），徵之被害人庚○○所證遭被告甲○○動手行搶
         手錶一節，顯示被告甲○○有參與本件犯行之情，與
         上開共同被告戊○○、己○○所證被告甲○○有參與
         之情均屬一致。
      2、又證人即同案共犯丁○○於77年10月20日警詢時證稱
         ：阿勇提供地點宜蘭羅東鎮有一處田中的住宅有一處
         天九牌場，由己○○夥同伊、於77年7月8日（筆錄誤
         載為77年7月28日）甲○○、戊○○、陳裕豐等5人去
         ....甲○○持散彈槍，另4人持開山刀...得款後每人
         分20萬元，己○○留40萬元...當公基金等語（見原審
         重訴緝11卷(三)第16頁、北檢77偵17463卷第7-9頁反面
         ），復於本院78年2月16日、同年3月3日訊問時供述：
         宜蘭羅東該次同去的有伊、戊○○、己○○、甲○○
         、阿猴，....帶開山刀、散彈槍去等語（見原審重訴
         緝11卷(三)第99、109頁）。再於原審98年4月9日審理時
         具結證述：伊對羅東搶案印象深刻，因伊該次有受傷
         ，當天早上伊要訂婚，沒有錢，打電話給己○○，己○○說要犯案，所以凌晨去搶，這次5個人都有到，伊
         確定甲○○有到...己○○打電話給甲○○後，開車去
         接他...甲○○上車後，伊等在車上應該沒有談如何犯
         案，因為大家都知道要去做案；甲○○上車時有看到
         武器，因為放在後車門二側，帶4把開山刀、1把散彈
         槍，散彈槍是己○○改造，約1尺（30公分）左右，開
         山刀約1尺半；該次大家都有默契，己○○、戊○○跟
         伊會先上去，甲○○及陳裕豐在樓下...下車時沒有約
         定誰先出來發動車子，因為大家都有默契，鑰匙先放
         在車上，誰先退出來誰就先發動車子...後來陳裕豐敲
         破玻璃進來救伊，因為賭場把風的人拿長刀刺傷伊之
         手，陳裕豐有從外面打破玻璃救我，因為伊一直從裡
         面踢鐵捲門求救，伊在一樓被刺傷，陳裕豐進來救伊
         ，伊問陳裕豐甲○○人呢？陳裕豐說甲○○要從二樓
         翻進來，但伊當時沒有看到，因那時已很混亂，陳裕
         豐敲破玻璃時也有用手擋對方的刀，...伊跟陳裕豐從
         1樓上3樓後，沒有看到甲○○，伊想應該是甲○○看
         到陳裕豐敲玻璃且有人跑出去，所以趕快去開車...
         後來伊2人把對方壓制住後，帶上3樓，跟己○○說有
         人跑出去，要趕快離開，因為怕有人報警，退出來時
         ，甲○○已開車等我們，距離賭場約10、15公尺，要
         通過一個田梗道路...回程途中，甲○○沒有問伊受傷
         之事，但己○○在回來路上有問，因為伊等會去洗劫
         賭場，都是有內線跟己○○連絡才會知道地點，而在
         車上時有談到要帶陳裕豐去看醫生...伊未曾聽說這次
         有人跟甲○○說是處理債務問題...因為係伊與戊○○
         到己○○住處清點財物，己○○知道伊要急著用錢，
         所以算好錢伊即拿走伊那1份20萬，當時有說好5人均
         分，那次搶到100多萬等語（見原審重訴緝11卷(一)第
         278頁反面至282頁）。就同案共犯丁○○所證被告甲○○有參與本次犯行一節，既與上開證人戊○○、己○○所證一致，復與證人即被害人乙○○於77年11月8
         日警詢時證述：宜蘭五結及羅東搶案均係同一夥人；
         其中有2人與該批歹徒發生衝突，被陳裕豐砍殺一刀，
         後來甲○○押走庚○○到樓下駕駛轎車逃逸；甲○○
         持散彈槍，沒有開槍等語（北檢77偵17463卷第18至19
         頁反面），及在本院(前開丁○○強盜案件）於78年4
         月14日證稱述：有2個人在外面發生打殺，他們一進來
         伊就認出與上次的歹徒相同（即上開宜蘭五結），有1
         個人帶槍，另3人帶開山刀、菜刀，另在外面的帶何兇
         器伊不知道等語相符（見原審重訴緝11卷(三)第175至
         180頁），證人乙○○繼於98年2月9日於原審結證：伊
         於警詢時指認丁○○、己○○、甲○○、戊○○等人
         口卡是正確的；羅東、五結搶劫的是同一批人；伊於
         警詢指認甲○○口卡稱他有押人，持散彈槍，但沒有
         開槍，均是據實陳述等語屬實（見原審重訴緝11卷(一)
         第206 -207頁），是被害人乙○○亦同證述被告甲○○有持槍參於本件犯行，足見證人即同案共犯戊○○
         、丁○○、己○○就不利於己之供述中，所證被告甲○○參與情節與事實相符，自堪採信。參諸被害人林
         明煌於警詢時，明確就動手行搶其手錶之行為人，將
         是時已到案共犯丁○○排除，而指認被告甲○○，是
         其就從其身上取下財物之被告甲○○即應有相當之接
         觸，是認所為不利於被告之證詞，應有相當之可信度
         。再以本件被告甲○○與己○○等人至宜蘭縣羅東搶
         得財物後，即回至台北，業據證人丁○○證述如上，
         而被告甲○○既另辯稱：想說假日到那裏(指宜蘭羅東
         )也很好玩云云(見原審重訴緝11卷(一)第262頁)，果被
         告甲○○係為遊玩始開車載同案共犯前往，何以係在
         深夜至凌晨間，且未至他處即折返？是認所辯與常理
         不符，從而，被告甲○○係本件共同正犯應屬明確無
         訛。
      3、至證人戊○○雖於原審98年3月24日具結證述：甲○○
         與伊去羅東，但跟他說去處理債務，他開車載伊等，
         他在外面，沒有帶武器；不清楚搶得財物有無分給甲○○云云（見原審重訴緝11卷(一)第258、260、261頁）
         ，惟證人戊○○所證上情，除與其警詢及本件共同正
         犯丁○○為被告之案件中所證互異外，並與同案共犯
         己○○、丁○○及被害人乙○○等人所證有異且相矛
         盾，而被告甲○○有參與本件犯行之情，既有上開積
         極證據得為憑認，顯見證人戊○○於原審上開證述屬
         屬迴護之詞。參諸被告甲○○否認於通緝期間曾與戊○○見面之情（見原審重訴緝11卷(一)第261頁背面)，
         亦與證人戊○○所證約10幾年前，當時甲○○被通緝
         中，在三重碰到他等語不符(見原審重訴緝11卷(一)第
         263 頁及背面)，而證人邱義能於原審上開所證既與被
         告甲○○所辯係為處理債務糾紛之情一致，卻與上述
         積極證據不符，顯見其所證係與勾串被告甲○○之辯
         解而為，不足採信。至於證人乙○○雖於原審證述：
         伊對被告比較沒有印象...歹徒一進來就搶，且樓下顧
         賭場的人也被砍傷，有從三樓爬牆進來，也有從一、
         二樓上來，有拿刀，有無拿槍我現在不記得等語（見
         原審重訴緝11卷(一)第206、207頁）。惟證人乙○○於
         上開證言之98年2月9日，距本件事實發生已逾20年，
         自無法強求證人乙○○就20年前之經歷為明確清楚之
         記憶，況證人乙○○亦已證述：伊於警詢所言都是依
         照當時經歷記憶回答等語（本院97重訴緝11卷(一)第209
         頁），足見證人乙○○就本件事情所為陳述，應以其
         警詢之證詞為據，其於原審無法指認被告甲○○之供
         述，難採為有利被告之認定。
      4、又證人壬○○雖於本院證述：77年7月8日有人去強盜
         ，有多少人去伊不知道，伊看到有拿開山刀，沒有看
         到有拿槍，當時約有4、5個人，拿刀的人要伊到旁邊
         趴在地上，伊並沒有受傷，警察有抓到三個嫌疑犯，
         老闆要伊去指認，警察並沒有提示口卡給伊看，警詢
         筆錄的內容有一部分不是伊講的云云(見本院卷第162
         頁及背面)，證人辛○○亦證述：77年7月8日凌晨在羅
         東市○○路賭博，有人去搶劫，歹徒進來就把伊趕到
         牆壁...警察將嫌犯帶到警局，問伊是不是這些人，筆
         錄都是警察寫的，警察只是問是否是那些人，當時沒
         有確認係何人所搶云云(見本院卷第164頁及背面)。惟
         查，證人壬○○及辛○○於警詢時，均曾依被告甲○○之口卡指認被告係本件共同正犯，並分別簽名及按
         奈指印，有被告甲○○口卡在卷可憑(見北檢77偵1746
         3卷第31頁)，證人壬○○亦證述該簽名及指印係其所
         為(見本院卷第163頁背面)，又證人壬○○就製作筆錄
         之情形，亦證稱：20幾年了，不記得警詢說過什麼...
         不知道為何要在口卡上簽名蓋指印等語(見本院卷第16
         2背面、163背面頁)，證人辛○○證述：因為已經20年
         了，已不記得提示之筆錄及口卡等語(見本院卷第164
         頁)，足見證人壬○○、辛○○於本院所證未在口卡指
         認被告甲○○一節，係因時間久遠而淡忘，要難據此
         認被告甲○○口卡經其他證人之指認存有瑕疵。又被
         告甲○○參與本案犯行，既經被害人乙○○及庚○○
         於警詢時指認明確，證人乙○○復於原審證稱警詢指
         認被告程序係依事實所陳，是辯護人以該口卡為被告
         15、6歲之照片，否認證人所陳之證明力，自非可採。
         末查，辯護人為被告辯護稱，依丁○○78年2月16日所
         證附表二有5個人行搶，是丁○○、戊○○、己○○、
         陳裕豐及許東富，顯見被告與附表編號3僅係陪同前往
         處理債務云云(見本院卷第53頁)，惟查，丁○○上開
         所述(見原審重訴緝11卷(三)第98頁)之行為人，係針對
         該案附表編號2所為陳述，而該案附表編號2(見同卷第
         91頁)，並非本件附表編號3之事實，該案附表編號3(
         見同卷第92頁)，始係本件附表編號3之事實，足見辯
         護人上開辯護顯有誤置，附此說明。
  二、綜上所述，被告與同案被告己○○等人共同為附表編號2
      、3所示之犯行，分別持開山刀、不明槍械至案發現場，
      嚇令被害人不准離開現場，且有砍傷被害人乙○○，並命
      被害人交出身上財物或強取之情，渠等前開行為，顯係以
      強暴之方式，使被害人乙○○等人不能抗拒，而取得財物
      ，其有強盜犯行已堪認定，應依法論科。
  三、論罪科刑
    (一)、法律修正後之適用：
      1、被告與同案被告己○○等人持開山刀及不明槍械強盜
         被害人乙○○等人，雖被害人乙○○遭渠等持開山刀
         砍傷，然衡諸被害人乙○○並未提出傷單，以證明其
         所受之傷勢，依罪疑唯輕原則，自無從認定被害人乙○○受有刑法上所稱之重傷，則被告與同案被告己○○等人持開山刀砍傷被害人乙○○等人之行為，顯與
         廢止前懲治盜匪條例第2條第1項第6款之構成要件不合
         。核被告所為，係該當於廢止前懲治盜匪條例第5條第
         1 項第1款之意圖為自己不法之所有，以強暴，致使不
         能抗拒而取他人之物或使其交付罪，公訴人指被告涉
         犯廢止前懲治盜匪條例第2條第1項第6款之強劫而故意
         殺人或使人受重傷罪嫌，尚有未洽，惟本件係同一基
         本社會事實，自應變更起訴法條。然被告行為後，懲
         治盜匪條例已於91年1月30日公布廢止，並於同年2 月
         1日失效，其中第5條第1項第1款之盜匪罪（即強盜罪
         ），原為修正前刑法第328條第1項之普通強盜罪、第
         330條第1項之加重強盜罪之特別規定，在懲治盜匪條
         例廢止前，依特別法優於普通法原則，固應優先適用
         懲治盜匪條例。惟懲治盜匪條例廢止之同時，刑法相
         關條文亦於同日修正公布，並於同年2月1日生效，其
         中第328條第1項之普通強盜罪、第330條第1項之加重
         強盜罪，均已修正其刑度，就此而言，懲治盜匪條例
         雖名為廢止，但部分罪名係以刑法相關條文替代（即
         回歸普通法），則此部分乃屬法律之變更，而有刑法
         第2條第1項新舊法之比較適用。就加重強盜行為，自
         應就行為時有效之懲治盜匪條例第5條第1項第1款與裁
         判時之修正後刑法第330條第1項為比較，而懲治盜匪
         條例第5條第1項第1款普通盜匪罪之法定刑度為「無期
         徒刑或7年以上有期徒刑」，修正後之刑法第330條第1
         項加重強盜罪之法定刑度為「7年以上有期徒刑」，是
         以，應以修正後之法律較有利於被告，依刑法第2條第
         1項之規定，自應適用裁判時之法律即修正後之刑法第
         328條第1項、第330條第1項之規定加以處罰。
      2、刑法新舊法比較:被告於行為後，於94年2月2日修正公
         布之刑法，業於95年7月1日施行。按行為後法律有變
         更者，適用行為時之法律，但行為後之法律有利於行
         為人者，適用最有利於行為人之法律，修正後刑法第2
         條第1項定有明文，此規定係規範為後法律變更所生新
         舊法律比較適用之準據法，是刑法第2條本身雖經修正
         ，但刑法第2條既屬適用法律之準據法，本身尚無比較
         新舊法之問題，應一律適用裁判時之現行刑法第2條規
         定以決定適用之刑罰法律。又比較時應就罪刑有關之
         共犯、未遂犯、想像競合犯、牽連犯、連續犯、結合
         犯，以及累犯加重、自首減輕暨其他法定加減原因（
         如身分加減）與加減例等一切情形，綜其全部罪刑之
         結果而為比較（最高法院95年5月23日95年度第8次刑
         庭會議決議參照）。而修正前刑法第56條規定：「連
         續數行為而犯同一之罪名者，以一罪論。但得加重其
         刑至2分之1」，惟修正後刑法則已刪除此規定，是刑
         法修正後，行為人之數行為犯同一罪名，即須分論併
         罰。此刪除雖非犯罪構成要件之變更，但顯已影響行
         為人刑罰之法律效果，自屬法律有變更。比較修正前
         後之規定，應以被告行為時即修正前刑法連續犯之規
         定，較有利於被告。是本件依修正後刑法第2條第1項
         之「從舊從輕」原則，適用修正前之相關刑罰法律，
         對被告較為有利，自應適用修正前刑法相關規定。
    (二)、按刑法第321條第1項第3款之攜帶兇器竊盜罪，係以行
        為人攜帶兇器竊盜為其加重條件，此所謂兇器，其種類
        並無限制，凡客觀上足對人之生命、身體、安全構成威
        脅，具有危險性之兇器均屬之，且祇須行竊時攜帶此種
        具有危險性之兇器為已足，並不以攜帶之初有行兇之意
        圖為必要（最高法院79年度台上字第5253號判決要旨參
        照）。是被告甲○○與同案被告己○○等人所持之開山
        刀均係由金屬打造，質地堅硬，為足以殺傷人生命、身
        體之器械，乃屬具有危險性之兇器甚明。故就附表編號
        2、3所示之行為，被告與同案被告己○○等人，持不明
        槍械及開山刀威嚇被害人乙○○等人，致使渠等不能抗
        拒而取他人之物或使渠等交付附表編號2、3所示之財物
        ，核被告所為，均係犯修正後刑法第330條第1項之攜帶
        兇器、結夥三人以上強盜罪。另被告與附表編號2、3所
        示行為人就上開犯行有犯意聯絡，及行為連絡，為共同
        正犯。再者，就附表編號3所示部分，被告係以一強盜
        行為同時侵害被害人壬○○、庚○○、辛○○、乙○○
        之財物，為同種想像競合犯，均應依刑法第55條之規定
        ，從一加重強盜罪處斷。又被告就2次加重強盜犯行，
        時間緊接，犯罪構成要件相同，顯係基於概括犯意而反
        覆為之，為連續犯，應依修正前刑法第56條之規定，以
        一罪論，並加重其刑。
    (三)、原審對被告科刑判決，固非無見，惟附表編號1之犯
        罪事實，業經本院於98年5月7日以98年度上訴字第1246
        號判決無罪確定(詳後述)，有該案判決及被告前科紀錄
        表在卷可按，原判決誤為論罪科刑並與附表編號2、3之
        犯罪事實併論以連續犯，容有未洽；被告連續結夥三
        人以上，攜帶兇器強盜，其本質即為共同犯罪，乃原判
        決主文竟誤載為「共同」連續結夥三人以上，攜帶兇器
        強盜，自有未合(最高法院83年度台上字第2520號判決
        意旨參照)。被告上訴仍執前詞否認犯行，雖無理由，
        然原判決既有上揭可議之處，自屬無可維持，仍應由本
        院就原判決關於加重強盜罪部分撤銷改判。爰審酌被告
        夥同多人分持不明槍械及開山刀強盜財物，危害社會治
        安甚巨，犯罪所得非微，且迄今諸多強盜所得財物尚未
        返還予被害人等，亦未賠償被害人等所受之損失，且犯
        後否認犯行之態度，於原審審理期間逃亡，經通緝近20
        年始遭緝獲，兼衡其素行、生活狀況、智識程度等一切
        情狀，量處如主文所示之刑，以資懲儆。另按中華民國
        80年罪犯減刑條例第3條第1項第1款規定：懲治盜匪條
        例第2條第1項、第2項、第3條第1項、第2項、第4條第1
        項、第5條第1項及第6條之罪，不予減刑，以及中華民
        國96年罪犯減刑條例第3條第1項第15款明定：犯刑法第
        330條之罪，經宣告死刑、無期徒刑或逾有期徒刑1年6
        月之刑者，不予減刑。是以，被告犯本件加重強盜罪行
        ，雖係於79年10月31日以前及於96年6月24日以前，但
        揆諸前開規定，仍無前開減刑之適用。至未扣案之開山
        刀、不明槍械，雖係共犯己○○所有，並供渠等犯本件
        犯罪所用之物，但均未扣案，且案發迄今已逾20年，亦
        無證據證明該等物品猶存，為免日後執行困難，本院認
        無庸併予宣告沒收，併予敘明。
  四、不另為免訴部分
    (一)、公訴意旨另以：被告於附表編號1示之時間及地點與附
        表編號1所示之行為人，分別持己○○所有客觀上對人
        之生命、身體及安全構成威脅而足供兇器使用之不詳槍
        械、開山刀（均未經扣案），以附表編號1所示之強暴
        方式，至使附表編號1所示之被害人丑○○等人不能抗
        拒，而取得或使被害人丑○○等人交付附表編號1示之
        財物，得手後隨即逃逸，且由己○○分配渠等所得財物
        ，因指被告涉犯廢止前懲治盜匪條例第2條第1項第6款
        之罪嫌。
    (二)、按案件曾經判決確定者，應諭知免訴之判決，刑事訴訟
        法第302條第1款定有明文，此為訴訟法上之一事不再理
        原則，同一事實已經判決確定者，均應為判決確定效力
        所及，如再行起訴，即應諭知免訴判決，以免違反一事
        不再理原則。經查：
      1、被告甲○○與同案共同正犯陳裕豐、戊○○共同基於
         意圖為自己不法所有之犯意，於77年5、6月間，持開
         山刀，在嘉義縣梅山鄉，搶奪財物之事實，就被告甲○○部分經臺灣臺北地方法院以97年度訴緝字第164號
         判決無罪，嗣經本院以98年度上訴字第1246號駁回上
         訴確定，有本院上開判決影本及被告前科紀錄表在卷
         可憑。
      2、次查，本件公訴人指被告涉犯附表編號1之犯行，所指
         之時間雖係77年4月30日，與本院98年度上訴字第1246
         號判決事實所指之時間為77年5、6月間有異。然公訴
         人於本院98年度上訴字第1246號案起訴之證據，係以
         同案共犯陳裕豐雖於77年7月19日警詢、偵查及同年月
         21日警詢時所供承之：曾於同年5、6月間夥同許東富
         、「阿郎」、「阿義」、「小漢」共5人前往嘉義梅山
         山上某賭場，由許東富在車上把風，伊與「阿郎」、
         「阿義」、「小漢」分持開山刀入內搶劫，搜刮現金
         約30萬元等語為據，此復經本院調閱北檢77年度偵字
         第10400號卷查明在卷（見北檢77偵10400卷第3頁、第
         17頁、第27頁），而同案共犯陳裕豐於該案中就犯罪
         時間雖指出係於77年5、6月間，然其亦供承詳細時間
         不復記憶（見同卷第3項筆錄第1行)，是以有關嘉義縣
         梅山鄉賭場犯行之時間，要難侷限在同案共犯陳裕豐
         所指之5、6月間。而該案事實發生之時間係77年4月30
         日，此業經該案證人即被害人鍾啟南證述：當天是農
         曆3月15日等語(見原審重訴緝11卷(三)第173頁)，而77
         年間之農曆3月15日即係國曆4月30日。又被害人子○○亦於另案證述：當天約中午吃飯時有4、5個人進入
         賭場，有人拿支槍，其他之人拿開山刀...要求伊等將
         錢交出來，伊未拿出，背部即被砍1刀等語(見原審重
         訴緝11卷(三)第169頁)，參諸被害人子○○所證述被砍
         傷而受有後肩側裂傷傷害，曾至醫院急診，復有成功
         醫院77年10月24日所開立之診斷證明書記載「77.4.30
         在本院急診」可憑(見北檢77偵17463卷第65 頁)，是
         嘉義縣梅山鄉之搶案係發生在77年4月30日已明。又該
         次犯罪行為人，業經共同正犯丁○○、己○○於另案
         審理時證述陳裕豐及被告甲○○均有參與(見原審重訴
         緝11(三)卷第14-1 5、17、84-85、105、108、149、179
         頁、原審重訴緝11卷(二)第98-99、154頁、北檢77偵174
         63卷第7頁反面頁），足證同案共犯陳裕豐所指77年5
         、6月間嘉義縣梅山鄉之搶案，即應係77年4月30日所
         發生之事實。
    (三)、從而，公訴人起訴所指被告甲○○犯有附表編號1之事
        實，與本院上開98年上訴字第1246號判決無罪之部分，
        應係同一事實。此部分事實，既經另案判決無罪確定，
        本院自不得予以審究。原審不察，逕予論罪科刑，即屬
        不當，被告上訴執此指摘於原判決不當，為有理由，應
        由本院予以撤銷。又此無罪部分，與本件上開論罪科刑
        事實無從構成連續犯，然公訴人既係以連續犯關係提起
        公訴，本院自無庸另為免訴之諭知。
據上論斷，應依刑事訴訟法第369條第1項前段、第364條、第299
條第1項前段，刑法第2條第1項前段、第28條、（修正前）第56
條、第330條第1項、第55條，判決如主文。
本案經檢察官陳國鳴到庭執行職務。
中    華    民    國    98    年    12    月    23    日
            刑事第二十二庭審判長法  官  郭雅美
                                法  官  李麗珠
                                法  官  洪于智
以上正本證明與原本無異。
如不服本判決，應於收受送達後10日內向本院提出上訴書狀，其
未敘述上訴之理由者並得於提起上訴後10日內向本院補提理由書
（均須按他造當事人之人數附繕本）「切勿逕送上級法院」。
                                書記官  強梅芳
中    華    民    國    98    年    12    月    23    日
附錄：本案論罪科刑法條全文
中華民國刑法第330條
（加重強盜罪）
犯強盜罪而有第 321 條第 1 項各款情形之一者，處 7 年以上
有期徒刑。
前項之未遂犯罰之。
附表：
┌───┬───┬─────┬─────┬──────┬───┬────────┬──────────┐
│編  號│行為人│犯罪之時間│犯罪之地點│ 犯罪之方法 │被害人│被害之物品及受傷│備                註│
│      │      │          │          │            │      │情形            │                    │
├───┼───┼─────┼─────┼──────┼───┼────────┼──────────┤
│  １  │己○○│77年4 月30│嘉義縣梅山│由許東富提供│丑○○│白色勞力士手錶1 │                    │
│      │丁○○│日中午12時│鄉雙溪村某│該地點後，由│      │只（16014 型、錶│                    │
│      │陳裕豐│許        │山區之賭場│其餘5 人至該│      │號：0000000 號）│                    │
│      │戊○○│          │          │處，甲○○持│      │、現金約新臺幣（│                    │
│      │甲○○│          │          │不明槍械1 枝│      │下同）6 萬多元  │                    │
│      │許東富│          │          │分持開山刀各│      │                │                    │
│      │      │          │          │1 把，甲○○├───┼────────┼──────────┤
│      │      │          │          │對空鳴槍後，│丙○○│勞力士手錶1 只、│                    │
│      │      │          │          │渠等嚇令在場│      │現金約4 萬元    │                    │
│      │      │          │          │賭徒不准動，│      │☆註：起訴書漏載│                    │
│      │      │          │          │其餘4 人命未│      │  被害之財物    │                    │
│      │      │          │          │及逃避之賭徒├───┼────────┼──────────┤
│      │      │          │          │進入屋內面向│子○○│遭開山刀砍傷，受│                    │
│      │      │          │          │牆壁，並將其│      │有右肩後側撕裂傷│                    │
│      │      │          │          │中1 名賭徒翁│      │（傷害部份，未據│                    │
│      │      │          │          │文金砍傷右肩│      │告訴）          │                    │
│      │      │          │          │後側，至使現│      │                │                    │
│      │      │          │          │場被控制之賭│      │                │                    │
│      │      │          │          │徒不能抗拒  │      │                │                    │
│      │      │          │          │            ├───┼────────┼──────────┤
│      │      │          │          │            │癸○○│現金約10萬元    │                    │
│      │      │          │          │            ├───┼────────┼──────────┤
│      │      │          │          │            │鍾啟南│無財物損失      │                    │
├───┼───┼─────┼─────┼──────┼───┼────────┼──────────┤
│  ２  │己○○│77年5 月21│宜蘭縣五結│由甲○○持不│乙○○│(1)都彭打火機1只 │(1)被害人乙○○於警詢│
│      │丁○○│日下午3時 │鄉○○路3 │明槍械1枝 及│      │  （業已領回）、│  時指訴（北檢77偵17│
│      │陳裕豐│許        │號之職業賭│其餘4 人分持│      │  現金約12萬7 千│  463 卷第18至19頁）│
│      │戊○○│          │場        │開山刀，李錦│      │  元            │  及臺灣高等法院78年│
│      │甲○○│          │          │郎嚇令現場賭│      │(2)遭丁○○持開山│  度上訴字第212號78 │
│      │      │          │          │徒不要動，游│      │  刀砍傷背部（傷│  年4 月14日審理時具│
│      │      │          │          │政輝持開山刀│      │  害部份，未據告│  結證述（本院97重訴│
│      │      │          │          │砍傷乙○○，│      │  訴）          │  緝11卷(三)第165、175│
│      │      │          │          │並命現場不及│      │☆起訴書漏載該傷│   至181 頁）       │
│      │      │          │          │逃避之賭徒臥│      │  害部分        │(2)強盜案損失財物報告│
│      │      │          │          │地，至使在場│      │                │  表1 份（北檢77偵17│
│      │      │          │          │不及逃避之賭│      │                │  463 卷第21 頁）   │
│      │      │          │          │徒不能抗拒  │      │                │                    │
├───┼───┼─────┼─────┼──────┼───┼────────┼──────────┤
│  ３  │同上  │77年7 月8 │宜蘭縣羅東│由甲○○持不│壬○○│(1)現金約19萬元及│(1)被害人壬○○於警詢│
│      │      │日凌晨2 時│市○○路19│明槍械1枝 及│      │  勞力士手錶1只 │  時指訴（北檢77偵17│
│      │      │許        │9 巷1 號3 │其餘4 人分持│      │  （18038 型）  │  463 卷第12至13頁  │
│      │      │          │樓之職業賭│開山刀，李錦│      │                │  反面、本院97重訴緝│
│      │      │          │場        │郎嚇令現場賭│      │                │  11卷(三)第56至59頁）│
│      │      │          │          │徒不要動，並│      │                │                    │
│      │      │          │          │命現場不及逃│      │                │                    │
│      │      │          │          │避之賭徒面牆│      │                │                    │
│      │      │          │          │集中，至使在│      │                │                    │
│      │      │          │          │場不及逃避之├───┼────────┼──────────┤
│      │      │          │          │賭徒不能抗拒│庚○○│男用勞力士手錶1 │(1)被害人庚○○於警詢│
│      │      │          │          │            │      │只（16014 型號、│  時指訴（北檢77偵17│
│      │      │          │          │            │      │錶號：0000 000號│  463 卷第14至15頁）│
│      │      │          │          │            │      │，業已領回）    │(2)證人即永大當舖負責│
│      │      │          │          │            │      │                │  人陳志有於警詢時證│
│      │      │          │          │            │      │                │  述（本院97重訴緝11│
│      │      │          │          │            │      │                │  卷(三)第34頁）      │
│      │      │          │          │            │      │                │(3)強盜案損失財物報告│
│      │      │          │          │            │      │                │  表1 份（北檢77偵17│
│      │      │          │          │            │      │                │  463 卷第22頁）    │
│      │      │          │          │            │      │                │(4)臺北市政府警察局刑│
│      │      │          │          │            │      │                │  事警察大隊實施檢查│
│      │      │          │          │            │      │                │  紀錄暨當舖清冊、當│
│      │      │          │          │            │      │                │  票各1 份（77偵1746│
│      │      │          │          │            │      │                │  3 卷第24至25頁、本│
│      │      │          │          │            │      │                │  院97重訴緝11卷(三)第│
│      │      │          │          │            │      │                │  41至43頁）        │
│      │      │          │          │            │      │                │(5)北檢95年2 月16日北│
│      │      │          │          │            │      │                │  檢大磨字第754 號扣│
│      │      │          │          │            │      │                │  押（沒收）物品處分│
│      │      │          │          │            │      │                │  命令1 紙（本院97重│
│      │      │          │          │            │      │                │  訴緝11卷(三)第111 頁│
│      │      │          │          │            │      │                │  ）                │
│      │      │          │          │            ├───┼────────┼──────────┤
│      │      │          │          │            │辛○○│現金約3 萬元及女│(1)被害人辛○○於警詢│
│      │      │          │          │            │      │用勞力士手錶1 只│  及偵訊時證述（北檢│
│      │      │          │          │            │      │（6917型、錶號：│  77偵17463 卷第16至│
│      │      │          │          │            │      │0000000 號，業已│  17頁、本院97重訴緝│
│      │      │          │          │            │      │領回）          │  11卷(三)第193 頁）  │
│      │      │          │          │            │      │                │(2)證人即日盛當舖負責│
│      │      │          │          │            │      │                │  人林義輝於警詢時證│
│      │      │          │          │            │      │                │  述（本院97重訴緝11│
│      │      │          │          │            │      │                │  卷(三)第29至30頁）  │
│      │      │          │          │            │      │                │(3)日盛當舖之當舖清冊│
│      │      │          │          │            │      │                │  節錄、臺北市政府警│
│      │      │          │          │            │      │                │  察局刑事警察大隊實│
│      │      │          │          │            │      │                │  施檢查紀錄、北檢77│
│      │      │          │          │            │      │                │  紅保管字第3551號扣│
│      │      │          │          │            │      │                │  押物品保管清單、北│
│      │      │          │          │            │      │                │  檢95年2 月16日北檢│
│      │      │          │          │            │      │                │  大磨字第754 號扣押│
│      │      │          │          │            │      │                │  （沒收）物品處分命│
│      │      │          │          │            │      │                │  令各1 份（本院97重│
│      │      │          │          │            │      │                │  訴緝11卷(三)第44、45│
│      │      │          │          │            │      │                │  、70、111頁）     │
│      │      │          │          │            ├───┼────────┼──────────┤
│      │      │          │          │            │乙○○│8 萬元（業已領回│(1)被害人乙○○於警詢│
│      │      │          │          │            │      │）              │  時指訴（北檢77偵17│
│      │      │          │          │            │      │                │  463 卷第18至19頁）│
│      │      │          │          │            │      │                │  及臺灣高等法院78年│
│      │      │          │          │            │      │                │  度上訴字第212 號78│
│      │      │          │          │            │      │                │  年4 月14日審理時具│
│      │      │          │          │            │      │                │  結證述（本院97重訴│
│      │      │          │          │            │      │                │  緝11卷(三)第165、175│
│      │      │          │          │            │      │                │  至181 頁）        │
│      │      │          │          │            │      │                │(2)強盜案損失財物報告│
│      │      │          │          │            │      │                │  表1 份（北檢77偵17│
│      │      │          │          │            │      │                │  463 卷第23頁）    │
└───┴───┴─────┴─────┴──────┴───┴────────┴──────────┘


司法院資訊處製作；財團法人民間司法改革基金會備份。
